臺灣板橋地方法院刑事判決　　　　　　　93年度易字第1354號
公　訴　人　臺灣板橋地方法院檢察署檢察官
被　　　告　甲○○
上列被告因違反毒品危害防制條例案件，經檢察官提起公訴〔九
十三年度核退毒偵字第一五０五號〕，暨移請併案審理〔九十四
年度毒偵字第一九一０號、九十四年度毒偵字第二九八四號、九
十四年度核退毒偵字第一六四八號〕。本院合議庭評決由受命法
官獨任進行簡式審判程序。茲判決如下：
    主　文
甲○○連續施用第貳級毒品，累犯，處有期徒刑壹年。
扣案如附表編號一、二、五所示毒品，均沒收銷燬之，如附表編
號三、四所示物品，均沒收。
    事　實
壹、甲○○前於(一)民國〔下同〕八十八年間，因施用毒品案件，
    經依法院裁定送勒戒處所觀察、勒戒後，認無繼續施用毒品
    傾向，經臺灣板橋地方法院檢察署檢察官於民國〔下同〕八
    十八年十月二十八日，以八十八年度毒偵字第一四三五號處
    分不起訴確定。(二)八十九年間，因施用毒品案件〔臺灣板橋
    地方法院檢察署八十九年度毒偵字第一三五一號〕，經依法
    院裁定送勒戒處所觀察、勒戒後，認有繼續施用毒品傾向，
    復經裁定送戒治處所強制戒治，於八十九年九月十九日停止
    戒治出戒治所，嗣經撤銷停止戒治，九十一年一月二十五日
    再入戒治所執行，於九十一年六月十六日執行完畢。另經公
    訴人提起公訴，由本院以八十九年易字第一五三三號判處有
    期徒刑六月，如易科罰金，以參佰元折算壹日確定。(三)九十
    年間，因施用毒品案〔臺灣板橋地方法院檢察署九十年度毒
    偵字第七一九號〕，經本院以九十一年易緝字第二五號判處
    有期徒刑七月，確定後與上列(二)所示有期徒刑接續執行，嗣
    於九十二年六月二十六日縮刑期滿執行完畢。
貳、甲○○未見悔悟，於上列強制戒治執行完畢釋放後伍年內，
    復基於施用第貳級毒品之概括犯意，自九十四年九月十四日
    某時起至九十四年七月七日下午三時許止，先後在臺北縣三
    重市○○○路某賓館、臺北縣三重市○○路○段一四四號三
    樓、臺北縣土城市○○路一八二之二號等地，連續施用第貳
    級毒品安非他命多次，施用頻率不定，約壹星期壹次。
參、嗣先後於(一)九十三年九月十四日四時許，在臺北縣板橋市○
    ○路七十二巷三十八號樓梯口，經警查獲，並扣得附表編號
    一所示毒品。(二)九十四年三月二十六日零時十分許，在臺北
    縣三重市○○路○段七八號十七樓天臺商務旅館Ｂ二二室內
    ，經警查獲，並扣得附表編號二所示毒品、編號三所示甲○
    ○所有供其犯本罪所用之吸食器。(三)九十四年五月二十五日
    下午六時許，在臺北縣土城市○○路三段一八二之二號二十
    二樓，經警查獲，並扣得附表編號四所示甲○○所有供其犯
    本罪所用之吸食器。(四)九十四年七月六日晚上八時許，在臺
    北縣三重市○○路○段一四四號三樓，經警查獲，並扣得附
    表編號五所示毒品。
肆、案經臺北市政府警察局大安分局報請臺灣板橋地方法院檢察
    署檢察官偵查起訴。
    理　由
壹、上揭事實，業經被告甲○○坦承不諱〔參見本院九十四年九
    月十二日準備程序筆錄、簡式審判筆錄〕，被告到案後，經
    警採集其尿液檢體，送驗後檢出安非他命類陽性反應，此有
    臺北市政府警察局大安分局煙毒、麻藥案件尿液委驗單、臺
    灣尖端先進生技醫藥股份有限公司於九十四年九月三十日出
    具之濫用藥物檢驗報告〔參見九十三年度核退毒偵字第一五
    ０五號卷第一至四頁〕、臺北縣政府警察局三重分局查獲毒
    品案件被移送者姓名對照表及臺灣檢驗科技股份有限公司於
    九十四年四月十一日出具之濫用藥物尿液檢驗報告〔參見九
    十四年毒偵字第一九一０號卷第二十五、五十頁〕、內政部
    警政署鐵路警察局第一警務段煙毒嫌犯尿水委驗單、代號與
    真實姓名對照表及臺灣檢驗科技股份有限公司於九十四年六
    月七日出具之濫用藥物尿液檢驗報告〔參見九十四年毒偵字
    第三七五三號卷第二十三至二十六頁〕、臺北縣政府警察局
    新莊分局查獲毒品案件被移送者姓名對照表及臺灣檢驗科技
    股份有限公司於九十四年七月二十七日出具之濫用藥物尿液
    檢驗報告〔參見九十四年核退毒偵字第一六四八號卷第二、
    十四頁〕各壹紙在卷可稽。此外，復有扣案如附表所示物品
    、臺灣高等法院被告前案紀錄表附本院卷、刑案資料查註紀
    錄表附偵查卷足佐，堪認被告自白情節與事實相符，足為認
    定上列事實之依據；本件事證明確，被告之上開犯行，堪予
    認定。
貳、核被告甲○○所為，係犯毒品危害防制條例第十條第二項之
    施用第貳級毒品罪。其於施用第貳級毒品前、後，為施用而
    持有第貳級毒品之低度行為，施用之高度行為所吸收，不另
    論罪；被告先後多次施用第貳級毒品犯行，時間緊接，犯罪
    構成要件相同，顯係基於概括犯意反覆為之，依連續犯規定
    ，論以一罪，並加重其刑；末查，被告前犯事實欄壹─(二)、
    (三)所示之罪，經法院判處罪、刑確定，於九十二年六月二十
    六日縮刑期滿執行完畢，此有臺灣高等法院被告前案紀錄表
    附本院卷、刑案資料查註紀錄表附偵查卷足稽，伍年之內再
    犯有期徒刑以上之本罪，依累犯規定遞加重其刑；爰審酌被
    告犯罪之動機、目的、手段，犯罪時所受之刺激及其品性、
    生活狀況、智識程度、犯罪所生之損害，及犯罪後態度等一
    切情狀，量處如主文所示之刑；扣案如附表編號一、二、五
    所示安非他命，係查獲之毒品，依毒品危害防制條例第十八
    條第一項前段之規定，諭知沒收銷燬之。扣案如附表編號三
    、四所示吸食器，係被告所有供其犯本罪所用之物，併依法
    宣告沒收；九十四年度核退毒偵字第一六四八號案中，另扣
    獲之分裝杓、吸食器、玻璃球，均非被告所有，業據被告供
    明〔參見九十四年度核退毒偵字第一六四八號卷第九頁、第
    十頁〕，爰不為沒收之諭知。
據上論斷，應依刑事訴訟法第二百七十三條之一第一項、第二百
九十九條第一項前段，毒品危害防制條例第十條第二項、第十八
條第一項前段，刑法第十一條前段、第五十六條、第四十七條、
第三十八條第一項第二款，判決如主文。
本案經檢察官蔡元仕到庭執行職務。
中　　華　　民　　國　　94　　年　 10 　　月　  24  　日
              　　刑事第一庭  法  官    陳福來
上正本證明與原本無異。
如不服本判決應於送達後十日內向本院提出上訴狀
                        　　  書記官    林兆嘉
中　　華　　民　　國　　94　　年　　11　　月　　10　　日
附錄本案論罪科刑參考法條：
毒品危害防制條例第十條
施用第一級毒品者，處六月以上五年以下有期徒刑。
施用第二級毒品者，處三年以下有期徒刑。
附表：
┌──┬────────────┬──────┬────────────┐
│編號│品                    名│數        量│備                    註│
├──┼────────────┼──────┼────────────┤
│一  │第貳級毒品安非他命      │壹包〔毛重壹│九十三年度核退毒偵字第一│
│    │                        │點陸公克、淨│五０五號扣案。          │
│    │                        │重壹點肆公克│                        │
│    │                        │〕          │                        │
├──┼────────────┼──────┼────────────┤
│二  │第貳級毒品安非他命      │貳包〔毛重合│九十四年度毒偵字第一九一│
│    │                        │計壹點肆公克│０號扣案。              │
│    │                        │〕          │                        │
├──┼────────────┼──────┤                        │
│三  │吸食器                  │壹組        │                        │
├──┼────────────┼──────┼────────────┤
│四  │吸食器                  │壹組        │九十四年度毒偵字第二九八│
│    │                        │            │四號扣案。              │
├──┼────────────┼──────┼────────────┤
│五  │第貳級毒品安非他命      │壹包〔毛零點│九十四年度核退毒偵字第一│
│    │                        │伍公克〕    │六四八號扣案。          │
│    │                        │            │註：被告同意員警搜索身體│
│    │                        │            │    後，經警搜獲〔參見九│
│    │                        │            │    十四年度核退毒偵字第│
│    │                        │            │    一六四八號卷第九頁〕│
│    │                        │            │    。                  │
└──┴────────────┴──────┴────────────┘
